臺灣板橋地方法院刑事判決　　　　　　　96年度訴字第1675號
公　訴　人　臺灣板橋地方法院檢察署檢察官
被　　　告　丁○○
選任辯護人　莫詒文律師
　　　　　　李艾倫律師
被　　　告　戊○○
　　　　　　甲○○
上列被告因妨害自由案件，經檢察官提起公訴（96年度偵字第79
號），本院判決如下：
    主  文
丁○○共同私行拘禁，處有期徒刑拾月，減為有期徒刑伍月，如
易科罰金，以新臺幣壹仟元折算壹日。又共同傷害人之身體，處
有期徒刑伍月，減為有期徒刑貳月又拾伍日，如易科罰金，以新
臺幣壹仟元折算壹日。應執行有期徒刑陸月，如易科罰金，以新
臺幣壹仟元折算壹日。
戊○○、甲○○共同私行拘禁，處有期徒刑捌月，減為有期徒刑
肆月，如易科罰金，以新臺幣壹仟元折算壹日。
    事  實
一、丁○○因土地投資而與己○○發生債務糾紛，丁○○乃委由
    友人丙○○（未據起訴）處理債務催討事宜，丙○○即聯絡
    真實姓名年籍不詳綽號「文哥」之成年男子向己○○催討債
    務，並約定「文哥」催討債務之報酬為債權金額之百分之二
    十。詎丁○○竟與丙○○、「文哥」、「文哥」指派之另三
    名真實姓名年籍不詳之成年男子，共同基於私行拘禁及傷害
    之犯意聯絡，於民國九十五年十二月十二日下午三時許，由
    丁○○先與「文哥」及上開三名不詳成年男子在基隆市五堵
    百福社區蔡旺璉市議員服務處會合，丙○○隨後亦抵達蔡旺
    璉市議員服務處，再由該三名不詳之成年男子駕駛車牌號碼
    不詳之黑色賓士車隨同丁○○前往臺北縣汐止市○○街一六
    二號一樓己○○住處，向己○○催討債務，因己○○否認債
    務，其中二名成年男子竟分別徒手毆打己○○之胸部及背部
    ，並強拉己○○之褲帶押己○○上車，由上開三名不詳成年
    男子其中一人駕駛黑色賓士車，另二名不詳成年男子將己○○夾坐在該車後座，丁○○則坐在副駕駛座，將己○○帶至
    蔡旺璉市議員服務處之小房間內私行拘禁之。丁○○、上開
    三名不詳成年男子與當時已在蔡旺璉市議員服務處等候之「
    文哥」及丙○○於同日下午三時三十分許會合後，「文哥」
    即質問己○○打算如何處理積欠丁○○之債務，因己○○仍
    否認債務，「文哥」遂出手毆打己○○胸部一拳，上開三名
    不詳成年男子其中二人並接續對己○○拳打腳踢，其中一人
    復持鐵棍接續毆打己○○之身體及腿部，丁○○及丙○○則
    在旁觀看，任由「文哥」等人毆打己○○，致己○○受有後
    頸三公分乘以二公分挫傷、左後背十五公分乘以五公分挫傷
    、前臂六公分乘以二公分挫傷、大腿十五公分乘以六公分挫
    傷、小腿十公分乘以六公分挫傷、前胸十五公分乘以六公分
    挫傷、左臂三十公分乘以二公分擦傷、大腿五公分乘以二公
    分擦傷、小腿三十公分乘以二公分擦傷等傷害，丙○○並以
    ：你欠丁○○這麼多錢，如果今天不處理會死得很難看、今
    天走不出房間等語恐嚇己○○，其旁另名不詳成年男子則以
    ：要找個洞將你埋起來、要拿球棍把你腿打斷等語恐嚇己○○，致己○○心生畏懼，而依丁○○之指示簽發面額新臺幣
    （下同）六千三百萬元之本票一紙予丁○○，丁○○再將該
    紙本票交予丙○○轉交「文哥」，丁○○並要求己○○帶同
    其等前往苗栗縣找己○○之父母處理此項債務。丁○○與「
    文哥」即承前私行拘禁之共同犯意聯絡，並與「文哥」指派
    之戊○○、甲○○共同基於私行拘禁之犯意聯絡，接續於九
    十五年十二月十三日凌晨零時分許，將己○○帶離蔡旺璉市
    議員服務處，再由戊○○駕駛車牌號碼三○七七─ＰＣ號自
    用小客車，搭載甲○○坐於副駕駛座，丁○○、己○○坐於
    後座，強押己○○前往臺北縣中和市○○路三號「坎城時尚
    旅店」一○九號房私行拘禁之，逼令己○○於天亮後帶同其
    等前往苗栗縣找己○○之父母支付上開本票金額，嗣己○○
    趁隙於同日凌晨二時二十七分許以行動電話傳送簡訊「報警
    備押中和坎城汽車旅館一零九」請其妻乙○○報案處理，經
    警於同日凌晨三時五分許，在上址「坎城時尚旅店」一○九
    號房查獲戊○○、甲○○，並救出己○○，另於同店一一三
    號房查獲丁○○，當場發現己○○全身受有上開傷勢，始悉
    上情。
二、案經己○○訴由臺北縣政府警察局中和分局報告臺灣板橋地
    方法院檢察署檢察官偵查起訴。
    理  由
一、有關證據能力部分：
  (一)按傳聞法則之重要理論依據，在於傳聞證據未經當事人之反
    對詰問予以核實，乃予排斥，惟若當事人已放棄對原供述人
    之反對詰問權，於法院審判時表明同意該等傳聞證據可作為
    證據，基於證據資料愈豐富，愈有助於真實發現之理念，並
    貫徹刑事訴訟法修法加重當事人進行主義之精神，確認當事
    人對於證據能力有處分權之制度，傳聞證據經當事人同意作
    為證據，法院認為適當者，亦得為證據。另當事人於調查證
    據時，對於傳聞證據表示「沒有意見」、「對於證據調查無
    意見」，而未於言詞辯論終結前聲明異議，應視為已有將該
    等傳聞證據採為證據之同意，此刑事訴訟法第一百五十九條
    之五定有明文。
  (二)查本案所引之下列證據，均未據被告丁○○及辯護人、被告
    戊○○、甲○○否認其證據能力，亦未於本案言詞辯論終結
    前聲明異議，則本院審酌該等證據並無違法取證或證明力顯
    然過低之情事，均得採為證據。
二、實體部分：
  (一)犯罪事實之認定：
  1.訊據被告丁○○矢口否認有何妨害自由及傷害之犯行，被告
    戊○○、甲○○均矢口否認有何妨害自由之犯行，被告丁○○辯稱：伊本意在請告訴人出面處理多年之債務，並由公正
    第三人見證，避免告訴人託詞卸責或避不見面，且僅委託丙○○處理催收款項，對告訴人並無任何妨害自由或傷害之行
    為，亦無授意他人對告訴人為妨害自由或傷害之行為云云；
    被告戊○○辯稱：當天伊與甲○○一起到蔡旺璉市議員服務
    處找丁○○，丁○○說要去苗栗一趟，後來因為時間太晚了
    ，就先去「坎城時尚旅店」投宿，沒有妨害自由云云；被告
    甲○○辯稱：伊與戊○○原本一起在吃東西，戊○○說要去
    找朋友，由戊○○開車，伊在車上等，後來丁○○及另一名
    男子也上車，在車上，他們說要去苗栗，伊想順便去看在苗
    栗上班的女友，就跟他們一起去，後來因為時間晚了，就先
    住在「坎城時尚旅店」，沒有妨害自由云云。
  2.經查：
  (1)被告丁○○委託證人丙○○向告訴人己○○催討債務：
  被告丁○○於本院審理時供稱：己○○積欠伊六千多萬元債
    務，伊請丙○○全權處理向己○○催討債務之事，丙○○就
    找「文董」等人處理，丙○○並告訴伊催討債務之費用是債
    務的百分之二十等語（見本院九十六年十一月七日審判筆錄
    第二十五頁）；核與證人丙○○於本院審理時證稱：被告丁○○請伊幫忙處理他與己○○間之債務，九十五年十一、二
    月時，丁○○已經找到己○○，只是己○○一直不還錢，因
    為伊先夫之前曾請「文哥」處理別人欠伊先夫的債務，伊就
    打電話給「文哥」並把丁○○的事情告訴「文哥」，請他幫
    忙處理，再與「文哥」見面，把丁○○事情的來龍去脈告訴
    「文哥」，並將己○○欠債的資料交給「文哥」，幾天後，
    「文哥」問伊丁○○有沒有空，可不可以一起出來找己○○
    處理事情，伊就打電話告訴丁○○，後來九十五年十二月十
    二日下午丁○○與「文哥」約在五堵百福社區蔡旺璉服務處
    見面等情大致相符（見上開本院審判筆錄第十九頁以下）；
    復經證人即告訴人己○○於本院審理時結證：當初丁○○買
    伊太太名下的土地，因為沒有履行，所以丁○○以合夥人的
    身分對伊主張權利要求伊還錢，但伊對契約內容有爭執等語
    在卷（見上開本院審判筆錄第十一頁、第十三頁），並有契
    約書、協議書影本各一紙在卷可稽（附於上開本院審判筆錄
    後），是以被告丁○○因土地投資而與告訴人己○○發生債
    務糾紛，被告丁○○乃委由證人丙○○處理債務催討事宜，
    證人丙○○即聯絡綽號「文哥」之成年男子向告訴人己○○
    催討債務，並約定「文哥」催討債務之報酬為債權金額之百
    分之二十等事實堪以認定。
  (2)被告丁○○、證人丙○○、綽號「文哥」之成年男子等人傷
    害及私行拘禁告訴人己○○；被告丁○○、戊○○、甲○○
    私行拘禁告訴人己○○之情形：
  訊據被告丁○○於本院準備程序及審理時供承：九十五年十
    二月十二日下午三點多，伊與丙○○找的兩名成年男子一起
    去汐止招商街一六二號一樓向己○○催討六千三百萬元債務
    ，起初己○○否認有這筆債務，他說是投資，後來一起去蔡
    旺璉市議員服務處，當時在場伊這方的人有伊、丙○○及丙○○找來的人，伊再問己○○這筆錢要怎麼還，他一開始說
    投資，後來才同意要清償，後來己○○有在蔡旺璉服務處簽
    一張六千三百萬元本票給伊，伊將該紙本票交予丙○○轉交
    「文哥」，因為當初是請丙○○處理。後來己○○要帶著其
    等一起去苗栗找他母親討論還錢的事，但時間已經晚了，所
    以就決定先投宿在中和市「坎城時尚旅店」，戊○○、甲○○是在九十五年十二月十三日凌晨十二點左右到蔡議員服務
    處跟伊會合，伊、戊○○、甲○○、己○○就一起去中和「
    坎城時尚旅店」投宿，由戊○○開車，伊坐在後座右邊，己○○坐駕駛座後面，甲○○坐副駕駛座，後來在凌晨三點多
    被警查獲等情（見上開本院準備程序筆錄第三頁以下、審判
    筆錄第二十七頁）；被告戊○○於本院準備程序時亦坦承：
    九十五年十二月十三日凌晨十二點左右，伊與甲○○一起到
    基隆蔡旺璉市議員服務處找丁○○，去的時候，丁○○說要
    去苗栗一趟，後來因為時間太晚了，就先去「坎城時尚旅店
    」投宿，當時是伊開車牌號碼三○七七─ＰＣ號汽車，載著
    甲○○、丁○○、己○○，到旅店後，半夜時警察就來了等
    語（見上開本院準備程序筆錄第四頁）；被告甲○○於本院
    準備程序時復供認：九十五年十二月十三日凌晨，伊跟戊○○一起去基隆，由戊○○開車，伊在車上等，後來丁○○及
    另一名男子也上車，在車上，他們說要去苗栗，後來因為時
    間晚了，就先住在「坎城時尚旅店」，半夜警察就來了等語
    （見上開本院準備程序筆錄第四頁）；證人即被告丁○○於
    本院審理時並結證稱：當天在蔡旺璉市議員服務處處理債務
    的人找戊○○幫伊開車，伊之前不認識戊○○等語（見上開
    本院審判筆錄第三十頁）。
  又證人丙○○於本院審理時證稱：九十五年十二月十二日下
    午丁○○與「文哥」先在五堵百福社區蔡旺璉服務處見面，
    丁○○就與「文哥」的人去汐止找己○○，後來伊也到蔡旺
    璉服務處。伊進到服務處裡面一個泡茶的房間，看到己○○
    很頹廢，衣服髒髒皺皺的，臉也髒髒的，當時丁○○跟「文
    哥」也在場，文哥那方大約有三、四個成年男子進進出出，
    伊到場之後就說明丁○○與己○○的債務情況，因為己○○
    不認帳，丁○○就說你怎麼可以不認帳，己○○請丁○○拿
    出債權債務的證據，因為伊跟己○○說你要把你的良心拿出
    來，如果有能力就要還丁○○錢，但己○○說他沒有錢，他
    可以找他爸爸媽媽處理，己○○就簽一張六千多萬元的本票
    ，簽完本票以後，伊就離開了等語（見上開本院審判筆錄第
    二十頁以下）。
  再證人即告訴人己○○於偵查及本院審理時結證：九十五年
    十二月十二日下午三時，丁○○帶了三個成年男子共四人到
    伊汐止招商街住處，丁○○旁邊的人問伊要如何處理與丁○○的債務，伊說跟丁○○並無債務關係，如果要講就到警察
    局講，伊講完這句話，丁○○帶來的其中兩個人一個就打伊
    胸部，另一個打伊背部，然後提拉伊的褲子就把伊押上一台
    黑色賓士車，當時丁○○在旁邊看，伊被帶上車之後，坐在
    後座中間，丁○○帶來的兩個人坐在伊左右邊，丁○○坐在
    副駕駛座，他們開很快，約十幾分鐘就把伊帶到基隆市五堵
    百福社區蔡旺璉市議員服務處裡面的一間房間，那間房間並
    沒有服務處的工作人員。當時進入房間的有丁○○及丁○○
    帶來的三個男子，在場的另外還有一位男子，押伊的那三個
    男子稱他是「老大」，證人丙○○當時也在場且自稱是「蔡
    小姐」，總共有六個人，那位「老大」問伊如何處理欠丁○○的錢，伊否認有欠錢，並說這是當初大家投資土地的錢，
    沒有借貸關係，「老大」就動手打伊胸部一拳，押伊的那三
    個人其中兩個人亦對伊拳打腳踢，押伊的其中一人拿鐵棍打
    伊身體及腿部，丁○○、丙○○在旁邊看，當時丙○○有說
    ：你欠丁○○這麼多錢，如果今天不處理會死得很難看、今
    天走不出房間等恐嚇的話，旁邊另一位男子則說要找個洞把
    你埋起來、要拿球棍把你腿打斷等恐嚇的話，當時伊心裡想
    ，如果再堅持下去會被打死，就配合他們，後來丁○○要伊
    簽一張面額六千三百萬元的本票，本票的面額是當場丁○○
    講的，伊簽本票時，丁○○、丙○○都在場，當時伊說沒有
    錢，他們說要去找伊父母要，並要伊第二天帶他們去苗栗找
    伊父母處理。從服務處離開時大約隔天凌晨十二點多，一開
    始他們說要帶伊去三溫暖過夜，伊在車上有要求丁○○等人
    讓伊回去，他們不肯，戊○○或甲○○叫伊配合一下，不要
    讓他們難做人，戊○○或甲○○就開車載伊、丁○○到中和
    坎城時尚旅店，伊坐後座，他們訂了中和坎城時尚旅店的兩
    間房間，一開始丁○○、戊○○、甲○○帶伊進入其中一個
    房間，伊身上有傷很不舒服，就假裝睡覺偷發簡訊給伊太太
    ，簡訊內容是「報警備押中和坎城汽車旅館一零九」，後來
    警察就來開門，警察來時，伊所在的房間只有甲○○、戊○○在場等語綦詳（見偵查卷第八十六頁以下、本院九十六年
    十一月七日審判筆錄第五頁以下）；復經證人乙○○於偵查
    及本院審理時結證稱：九十五年十二月十三日半夜兩點多，
    己○○傳簡訊到伊兒子手機，兒子拿手機給伊看，伊才去派
    出所報警，之後警察就會同伊一起到發送簡訊的地方，就是
    一個汽車旅館當時看到警察進去叫出很多人，伊看到己○○
    非常痛苦疲憊，身上很髒，他當時有衣服拉開給警察看，身
    上有很多瘀傷及流血，他的胸部、大腿、手、腳、脖子、背
    後有一塊塊紅紅的、黑黑的瘀血及流血，當天他穿著牛仔褲
    、Ｔ恤，衣褲都有破掉等語詳確（見偵查卷第八十七頁以下
    、上開本院審判筆錄第十四頁以下）；關於證人己○○受傷
    情形，並有誠泰醫院診斷證明書一紙存卷可憑（見偵查卷第
    五十一頁），其上所載傷勢核與證人己○○證述遭毆打之情
    形相符；且經本院當庭勘驗證人己○○提出之行動電話內簡
    訊內容，確實顯示簡訊文字如證人己○○所述，該簡訊並記
    載傳送時間為「0000-00- 00 ，02：27：32」，記明在卷（
    見上開本院審判筆錄第七頁），亦與證人己○○證述之情節
    相符，足見證人己○○所證上開遭私行拘禁及傷害之情節，
    均屬事實。
  是由上開被告丁○○之供述、證人丙○○、己○○之證詞可
    知，被告丁○○既委託證人丙○○處理向告訴人己○○催討
    債務事宜，證人丙○○復委託綽號「文哥」之人處理討債之
    事，證人丙○○且向被告丁○○表示委託「文哥」處理討債
    之報酬為債權之百分之二十，被告丁○○、證人丙○○、綽
    號「文哥」之人並曾就向告訴人己○○催討債務之相關事宜
    會面討論；且被告丁○○帶同「文哥」找來之另三名不詳男
    子前往告訴人己○○汐止住處將告訴人己○○押往基隆市五
    堵百福社區蔡旺璉市議員服務處，「文哥」等人將告訴人己○○私行拘禁在蔡旺璉市議員服務處及傷害告訴人己○○時
    ，被告丁○○及證人丙○○均在場，證人丙○○並出言恐嚇
    告訴人己○○，嗣告訴人己○○被迫依被告丁○○之指示簽
    發面額六千三百萬元之本票後交予被告丁○○，被告丁○○
    復將該紙本票交予證人丙○○轉交「文哥」處理，足見被告
    丁○○、證人丙○○、綽號「文哥」之人及「文哥」找來之
    另三名真實姓名年籍不詳之成年男子，就上開私行拘禁及傷
    害告訴人己○○之行為，顯有犯意聯絡與行為分擔，至為明
    確。其次，由上開被告丁○○、戊○○、甲○○之供述、證
    人丁○○、己○○、乙○○之證詞可知，被告丁○○係與「
    文哥」指派之被告戊○○，及被告戊○○找來之被告甲○○
    ，一同駕車將告訴人己○○押往坎城時尚旅店投宿，以便天
    亮後前往苗栗縣向告訴人己○○之父母要求支付上開本票金
    額，而告訴人己○○簽發之上開本票金額能否兌現，亦即向
    告訴人己○○催討債務之行為有無成果，實攸關綽號「文哥
    」之人能否獲取催討債務行為之高額報酬，是以此部分行為
    亦屬綽號「文哥」之人受託催討債務之範圍，足見被告戊○○及甲○○均係「文哥」所指派之同夥，以協助被告丁○○
    將告訴人己○○押往苗栗縣向告訴人己○○之父母要求支付
    上開本票金額，從而，被告丁○○、戊○○、甲○○與綽號
    「文哥」之人，就駕車將告訴人己○○押往坎城時尚旅店私
    行拘禁部分，亦有犯意聯絡與行為分擔，甚為顯然。
  至證人丙○○雖證稱：委託「文哥」催討債務沒有約定報酬
    ，伊在蔡旺璉市議員服務處沒有自稱「蔡小姐」，也沒有看
    到有人恐嚇或傷害己○○云云。惟證人丙○○係受被告丁○○委託處理向告訴人己○○催討債務事宜，且受託催討債務
    之「文哥」係由證人丙○○負責聯絡，而此等事實是否成立
    ，與其及被告丁○○是否成立犯罪息息相關，是證人丙○○
    此部分證詞，顯係迴護被告丁○○及規避自身刑責之詞，委
    不足採。
  (3)綜上所述，被告丁○○、戊○○、甲○○以上開情詞置辯，
    乃圖卸刑責之詞，均不足採信。本案事證明確，被告丁○○
    、戊○○、甲○○上揭犯行均堪認定，應依法論科。
二、論罪科刑之法律適用：
  (一)按刑法第三百零二條第一項之妨害自由罪，雖以強暴、脅迫
    為構成要件之一，然並非以傷害人為當然之方法，若於實施
    妨害自由行為之際，另有傷害之故意與行為，究不能謂其因
    而致普通傷害為強暴、脅迫之當然結果（最高法院九十五年
    度台上字第五一六號判決意旨參照）。查被告丁○○推由「
    文哥」指派之二名不詳成年男子在告訴人己○○住處前，徒
    手毆打告訴人己○○之胸部及背部；在蔡旺璉市議員服務處
    ，被告丁○○復推由「文哥」出手毆打告訴人己○○胸部一
    拳，上開三名不詳成年男子其中二人並接續對告訴人己○○
    拳打腳踢，其中一人復持鐵棍接續毆打告訴人己○○之身體
    及腿部，被告丁○○及證人丙○○並在旁觀看，任由「文哥
    」等人毆打告訴人己○○，致告訴人己○○受有後頸三公分
    乘以二公分挫傷、左後背十五公分乘以五公分挫傷、前臂六
    公分乘以二公分挫傷、大腿十五公分乘以六公分挫傷、小腿
    十公分乘以六公分挫傷、前胸十五公分乘以六公分挫傷、左
    臂三十公分乘以二公分擦傷、大腿五公分乘以二公分擦傷、
    小腿三十公分乘以二公分擦傷等傷害，足見其等當時另有傷
    害之故意與行為，自不能認此傷害行為係妨害自由之強暴、
    脅迫手段之當然結果，應另論以傷害罪。次按，刑法第三百
    零二條之妨害自由罪，原包括私行拘禁或以其他非法方法剝
    奪人之行動自由而言，所謂非法方法，當包括強暴、脅迫等
    情事在內。故於私行拘禁或以其他非法方法剝奪人之行動過
    程中，有對被害人施加恐嚇行為，自屬包含於妨害行動自由
    之同一意念之中，縱其所為，合於刑法第三百零五條恐嚇危
    害安全罪之要件，仍應視為剝奪行動自由之部分行為（最高
    法院七十四年台上字第三四○四號判例意旨參照）。是以被
    告丁○○推由證人丙○○及「文哥」之同夥對告訴人恐嚇之
    行為，應視為私行拘禁之部分行為，不另論罪。
  (二)核被告丁○○所為，係犯刑法第三百零二條之私行拘禁罪及
    同法第二百七十七條第一項之傷害罪。公訴人認被告丁○○
    夥同「文哥」等人先後傷害告訴人己○○之行為，係妨害自
    由施強暴之當然結果，不另論罪，容有誤會，俱如前述，惟
    起訴犯罪事實已載明上開傷害之事實，應為起訴效力所及，
    本院自應併予審究。被告丁○○夥同「文哥」等人先後傷害
    告訴人己○○之行為，及被告丁○○先後夥同「文哥」、被
    告戊○○、甲○○等人私行拘禁告訴人己○○之行為，各係
    基於同一傷害、私行拘禁犯意下之接續行為，各僅侵害一法
    益，應只論以一傷害罪及私行拘禁罪。被告丁○○與證人丙○○、真實姓名年籍不詳綽號「文哥」之成年男子及「文哥
    」指派之另三名真實姓名年籍不詳之成年男子間，就上開自
    告訴人己○○汐止住處將告訴人己○○押往基隆市五堵百福
    社區蔡旺璉市議員服務處後私行拘禁之行為，及在蔡旺璉市
    議員服務處傷害告訴人己○○之行為，有犯意聯絡與行為分
    擔，均為共同正犯。被告丁○○所犯上開二罪間，犯意各別
    ，罪名互殊，應予分論併罰。其次，核被告戊○○、甲○○
    所為，均係犯刑法第三百零二條之私行拘禁罪。被告丁○○
    、戊○○、甲○○及「文哥」間，就上開自基隆市五堵百福
    社區蔡旺璉市議員服務處強押告訴人己○○前往坎城時尚旅
    店一○九號房間私行拘禁之行為，有犯意聯絡與行為分擔，
    均為共同正犯。
  (三)爰審酌被告丁○○無前科紀錄，有臺灣高等法院被告前案紀
    錄表一份在卷可憑，素行尚非不良，詎其不思以正當法律途
    徑向告訴人己○○請求清償債務，竟委託證人丙○○聯絡綽
    號「文哥」之成年男子，與「文哥」及其同夥被告戊○○、
    甲○○等人，以上開非法方式向告訴人己○○催討債務，並
    傷害告訴人己○○，致告訴人己○○受有不輕之傷勢，且自
    九十五年十二月十二日下午三時許至同年月十三日凌晨三時
    許私行拘禁告訴人己○○長達十二小時，戕害告訴人之身心
    甚鉅，兼衡被告三人犯罪之動機、目的、參與上開犯罪之程
    度，及被告三人於犯罪後均飾詞圖卸刑責之態度等一切情狀
    ，就被告丁○○部分，分別量處如主文第一項所示之刑，就
    被告戊○○、甲○○部分，各量處如主文第二項所示之刑，
    以示懲儆。再中華民國九十六年罪犯減刑條例於九十六年六
    月十五日經立法院三讀通過，並於同年七月十六日施行，被
    告三人所犯上開各罪之時間均在九十六年四月二十四日以前
    ，悉合於減刑條件，爰依中華民國九十六年罪犯減刑條例第
    二條第一項第三款規定，均減其刑期二分之一，並均諭知易
    科罰金之折算標準及就被告丁○○所宣告之刑定其應執行刑
    。
據上論斷，應依刑事訴訟法第二百九十九條第一項前段，刑法第
二十八條、第三百零二條第一項、第二百七十七條第一項、第四
十一條第一項前段、第二項、第五十一條第五款，刑法施行法第
一條之一第一項、第二項前段，中華民國九十六年罪犯減刑條例
第二條第一項第三款、第七條、第九條、第十條第一項，判決如
主文。
本案經檢察官林珮菁到庭執行職務。
中　　華　　民　　國　　96　　年　　11　　月　　26　　日
                  刑事第九庭  審判長法　官  樊季康
                                    法  官  劉元斐
                                    法  官  張筱琪
上列正本證明與原本無異。
如不服本判決，應於判決送達後十日內敘明上訴理由，向本院提
出上訴狀（應附繕本），上訴於臺灣高等法院。
                                    書記官　廖舜宜
中　　華　　民　　國　　96　　年　　11　　月　　26　　日
附錄本案論罪科刑法條全文：
中華民國刑法第三百零二條
（剝奪他人行動自由罪）
私行拘禁或以其他非法方法，剝奪人之行動自由者，處五年以下
有期徒刑、拘役或三百元以下罰金。
因而致人於死者，處無期徒刑或七年以上有期徒刑，致重傷者，
處三年以上十年以下有期徒刑。
第一項之未遂犯罰之。
中華民國刑法第二百七十七條
（普通傷害罪）
傷害人之身體或健康者，處三年以下有期徒刑、拘役或一千元以
下罰金。
犯前項之罪因而致人於死者，處無期徒刑或七年以上有期徒刑；
致重傷者，處三年以上十年以下有期徒刑。
